【裁判字號】    94,易,1946
【裁判日期】    950127
【裁判案由】    竊盜等
【裁判全文】
臺灣高雄地方法院刑事判決              94年度易字第1946號
公  訴  人  臺灣高雄地方法院檢察署檢察官
被      告  乙○○
上列被告因竊盜案件，經檢察官提起公訴（94年度偵字第24956
號）及移送併案審理（94年度速偵字第1499號），嗣因被告就被
訴事實為有罪之陳述，本院並聽取當事人之意見後，改依簡式審
判程序進行，判決如下：
    主  文
乙○○連續攜帶兇器竊盜，累犯，處有期徒刑柒月。
    事  實
一、乙○○前於民國91年間，因毒品案件，經本院以91年度訴字
    第1616號判處有期徒刑7 月確定，於93年2 月23日縮刑期滿
    執行完畢。詎其仍不知悔改，竟基於意圖為自己不法所有之
    竊盜概括犯意，連續於：(一)94年10月28日中午12時10分許，
    至高雄市三民區中華橫巷21號「美商赫陞資產管理服務有限
    公司」（下稱：赫陞公司），乘該公司大門未上鎖，即擅自
    進入屋內（侵入建築物部分未據告訴），並隨手撿拾起該處
    地上對於人之生命、身體、安全具有危險性，客觀上可供凶
    器使用之螺絲起子1 支，並將之攜帶上該處2 樓以拆除為赫
    陞公司所有之鋁製窗框4 片（價值新台幣（下同）1 萬元）
    ，得手後將所竊得之上開鋁製窗框搬離上址，適於赫陞公司
    大門前，為巡邏員警當場發現而查獲，並扣得上開鋁製窗框
    4 片（業經赫陞公司代理人李宗明領回）、螺絲起子1 支。
    (二)於94年11月13日晚間9 時許，騎乘三輪車行經高雄市○○
    ○路93號1 樓旁巷內，見置於該處地上為美商奇異國際股份
    有限公司台灣分公司（下稱：奇異公司）所有之馬達4 台（
    價值4 千元）無人看管，竟徒手將該馬達搬運至上開三輪車
    上，得手後隨即駛離，嗣於同日晚間10時20分許，在高雄縣
    鳥松鄉○○村○○街與應安街口，為警查獲，並於乙○○所
    騎乘之三輪車上扣得上開馬達4 台（業經奇異公司代理人王
    中祥領回）。
二、案經高雄市政府警察局三民第一分局報告台灣高雄地方法院
    檢察署檢察官偵查起訴，及高雄縣政府警察局仁武分局報告
    台灣高雄地方法院檢察署檢察官移送本院併案審理。
    理  由
壹、程序方面：
    按本件被告乙○○所犯係死刑、無期徒刑、最輕本刑為3 年
    以上有期徒刑以外之罪，其於準備程序就前揭被訴事實為有
    罪之陳述，經受命法官告知簡式審判程序之旨，並聽取其與
    公訴人之意見後，本院認無不得或不宜改依簡式審判程序進
    行之處，爰依刑事訴訟法第273 條之1 第1 項、第284 條之
    1 ，裁定本件由受命法官獨任進行簡式審判程序，合先敘明
    。
貳、實體方面：
一、上揭犯罪事實業據被告於警詢、偵查、本院審理時坦承不諱
    。事實欄所列犯罪事實(一)，核與赫陞公司代理人李宗明所指
    述失竊情節相符，且有李宗明所立具之贓物認領保管單1 紙
    、查獲現場照片6張附卷可稽，且有螺絲起子1支扣案可憑；
    事實欄所列犯罪事實(二)，核與奇異公司代理人王中祥所指述
    之失竊情節相符，且有王中祥所立具之贓物認領保管單1 紙
    、查獲現場照片4 張附卷可稽。本案事證明確，被告犯行堪
    予認定。
二、查事實欄所列犯罪事實(一)所扣得之螺絲起子1 支，屬金屬製
    品，質硬而型尖（見高市警三壹分三字第0940022258號警卷
    內照片），若持以行兇，客觀上足以對人生命、身體、安全
    構成危險性，係屬兇器無訛。核被告乙○○就事實欄所列犯
    罪事實(一)所為，係犯刑法第321 條第1 項第3 款之攜帶凶器
    竊盜罪。至公訴意旨雖認被告於事實欄所列犯罪事實(一)之時
    地，無故侵入建築物，涉犯刑法第306 條第1 項無故侵入建
    築物罪云云，然赫陞公司代理人李宗明於警詢中僅陳述被告
    乙○○之竊盜犯行，並表示要提出告訴（見上揭警卷94 年
    10月28日警詢筆錄），嗣經本院詢問告訴代理人李宗明，其
    表示：警詢時說要提出告訴，係只要告竊盜部分而已，因為
    上開遭被告進入偷竊窗框之地點是要出售的，有時會有人過
    去看房子等情，有本院辦理刑事案件電話紀錄查詢表可稽，
    故公訴人於95年1 月25日審判程序當庭更正論罪法條，就事
    實欄所列犯罪事實(一)部分，僅論以被告涉犯刑法第321 條第
    1 項第3 款之罪（見95年1 月25日審判筆錄），是本院就事
    實欄所列犯罪事實(一)，僅審理被告涉犯刑法第321 條第1 項
    第3 款部分，附此敘明。被告乙○○就事實欄所列犯罪事實
    (二)所為，係犯刑法第320 條第1 項之普通竊盜罪。其先後2
    次竊盜犯行，時間緊接，犯罪構成要件相同，顯係基於概括
    犯意，係為連續犯，應論以一罪，而從情節較重之刑法第
    321 條第1 項第3 款論罪，並加重其刑。檢察官雖僅就被告
    事實欄所列犯罪事實(一)犯行起訴，就移送併案審理之事實欄
    所列犯罪事實(二)犯行（94年度速偵字第1499號），未於起訴
    書內敘及，惟連續犯為裁判上一罪，檢察官就犯罪事實一部
    起訴者，依刑事訴訟法第267 條規定，其效力應及於全部，
    本院自得就被告事實欄所列犯罪事實(二)犯行併予審理。又被
    告前於民國91年間，因毒品案件，經本院以91年度訴字第
    1616號判處有期徒刑7 月確定，於93年2 月23日縮刑期滿執
    行完畢之事實，有台灣高等法院被告前案紀錄表1 份在卷可
    稽，被告於有期徒刑執行完畢後5 年以內，再犯本件有期徒
    刑以上之罪，為累犯，應依刑法第47條規定加重其刑，並依
    法遞加重之。
三、爰審酌被告不思以己力獲取所需，卻任意竊取他人財物，自
    屬可議，惟念其犯後坦承犯行，態度並非不良，且所竊得之
    財物，價值均非鉅額，並均已分別發還被害人，有贓物認領
    保管單2 份可佐，所生實害已有所減輕等一切情狀，量處如
    主文所示之刑。至事實欄所列犯罪事實(一)所扣得之螺絲起子
    1 支，雖係被告持以行竊之凶器，然據被告於本院審理時供
    稱：在竊盜現場撿的等語在卷（見95年1 月23日審判筆錄）
    ，復無證據證明係被告所有之物，故本院不予宣告沒收。
據上論斷，應依刑事訴訟法第273 條之1 第1 項、第284 條之1
、第299 條第1 項前段，刑法第56條、第321 條第1 項第3 款、
第47條，判決如主文。
本案經檢察官甲○○到庭執行職務。
中    華    民    國    95    年    1    月    27     日
                  刑事第三庭    法  官  郭瓊徽
以上正本證明與原本無異。
如不服本判決，應於收受送達後10日內向本院提出上訴書狀。
中    華    民    國    95    年    2     月    3     日
                                書記官  陳瓊芳
附錄
刑法第320條
意圖為自己或第三人不法之所有，而竊取他人之動產者，為竊盜
罪，處五年以下有期徒刑、拘役或五百元以下罰金。
刑法第321條
犯竊盜罪而有左列情形之一者，處六月以上、五年以下有期徒刑
：
一  於夜間侵入住宅或有人居住之建築物、船艦或隱匿其內而犯
    之者。
二  毀越門扇、牆垣或其他安全設備而犯之者。
三  攜帶兇器而犯之者。
四  結夥三人以上而犯之者。
五  乘火災、水災或其他災害之際而犯之者。
六  在車站或埠頭而犯之者。


司法院資訊處製作；財團法人民間司法改革基金會備份。
